LINA KATHERINE PEÑA LÓPEZ

INGENIERA DE SISTEMAS

Cel: 301 248 7026

linapenalopez111@outlook.com



Bogotá - Colombia

SOBRE MI

Ingeniera de Sistemas con 7 años de experiencia en aseguramiento de la calidad, levantamiento de requerimientos, pruebas de software, apasionada por la calidad y ejecución de pruebas manuales, liderazgo de equipos, coordinación de proyectos, formación como tecnóloga en gestión de bases de datos, gran habilidad para detectar defectos algo que he perfeccionado utilizando herramientas como JIRA, Azure Devops, Mantis, Testlink, Postman, SOAP UI; alta capacidad y competencia para diseñar estrategias de pruebas efectivas y colaborar con equipos multidisciplinarios para entregar productos de alta calidad. Profundo conocimiento de metodologías ágiles y herramientas ejecución de pruebas y gestión de defectos. Disfruto mucho aprender cosas nuevas, por lo que mi objetivo es un puesto desafiante y dinámico donde poder compartir mi experiencia y a su vez sumar nuevos conocimientos enfocados a la calidad del software.

EDUCACIÓN

UNINPAHU

Especialización en Gerencia de Proyectos Informáticos, Actualmente

Universidad del Tolima

Maestría en Pedagogía y Mediaciones Tecnológicas, en proceso de grado

Universidad del Tolima

Ingeniera de Sistemas, 2022

Universidad del Tolima

Tecnóloga en Gestión de bases de Datos, 2020

Colegio Cooperativo Espíritu Santo

Bachiller Académico, 2004

FORMACIÓN RELEVANTE

IT SERVICE

Curso DEVOPS Essentials - Actualmente

COLSUBSIDIO - CYMETRIA

Curso Arquitectura de Soluciones AWS - Mayo 2024

IT SERVICE

Curso Historias de Usuario - Marzo 2024

IT SERVICE

Curso Design Thinking - Enero 2024

Universidad del Tolima

Diplomado en Comprensión Lectora y Escritora en Inglés B1 - Julio 2023

SENA

Manejo de pruebas de Software - Agosto 2022

• EXPERIENCIA LABORAL

Ingeniera QA e implementadora

Freelance (Sector Banca), Agosto 2023 - Actualmente

- Diagramación UML y modelamiento de procesos y datos.
- Levantamiento de Planes de Prueba (Funcionalies y no funcionales), Diseño de Casos de Prueba, Ejecución de casos de Prueba, Entrega de informes finales
- Levantamiento y seguimiento de hallazgos Bug
- Despliegues de war en ambientes de Test/DEV v Cert/QA
- Diseño de requerimientos para entrega a Proveedor Externo
- Elaboración de viabilidades
- Implementación ITIL 4

Software Engineer II - Ingeniera de QA y funcional

INDRA, Dic 2021 - Ago 2023 (Telecomunicaciones y Banca)

- Planeación, diseño, ejecución de casos de prueba.
- Cierre y certificación de requerimientos, desarrollos menores y garantías.
- Levantamiento, seguimiento y control de bug's.
- Coordinar actividades de QA para mis pares dentro de la célula.
- Diagramación UML, modelado, levantamiento de requerimientos y refinamiento HU.

Ingeniera Soporte - Apoyo QA

BANLÍNEA - UALET, Jun. 2020 - Oct. 2021 (Fintech y banca)

- Apoyo al área en ejecución de pruebas de UAT para aplicación Móvil, pruebas de web Services.
- Implementar estrategias de pruebas, ejecución y cierre de pruebas, envío de informes de avance. Asegurar que la APP esté lista para desplegar en producción.
- Levantamiento, seguimiento y control de bug's.
- Diagramación UML, modelado, levantamiento de requerimientos y refinamiento HU.

LINA KATHERINE PEÑA LÓPEZ

INGENIERA DE SISTEMAS

Cel: 301 248 7026

linapenalopez111@outlook.com



Bogotá - Colombia

CERTIFICACIONES

CERTIPROF User Stories Mayo 2024

CERTIPROF SCRUM Product Owner Febrero 2024

CERTIPROF SCRUM Master Febrero 2024

CERTIPROF

Design Thinking

Enero 2024

CERTIPROF **Agile Coach** Mayo 2023

ISQI
ISTQB Certified Tester,
Foundation Level 2018
Octubre 2.022

CERTMIND **SCRUM Developer** Julio 2020

CERTMIND SCRUM Product Owner Julio 2020

CERTMIND SCRUM Master Julio 2020

CERTMIND SCRUM Fundamentos Junio 2020

CERTMIND Auditor Interno ISO 27001:2013 Seguridad de la Información Junio 2020

CERTMIND ITIL 4 Fundamentos Mayo 2020

IAC AMÉRICAS
Auditor Interno Integral HSEQ - ISO 9001:2015 ISO 14001:2015 - OHSAS 18001:2007
Marzo 2018

HERRAMIENTAS Y CONOCIMIENTOS

Conocimiento alto en:

Liderazgo de .equipos: 10 años. SCRUM Developer: 7 años.

Pruebas de software QA - Manuales: 8 años.

Modelado: 5 años.

Diagramación UML: 7 años. HU - Historias de usuario: 6 años.

Levantamiento de requerimientos: 6 años.

Excel: 9 años.

Conocimiento medio en:

BPM: 3 años. KANBAN: 1 año.

SCRUM Master: 2 años. SCRUM PO: 2 años.

Soporte en aplicaciones web y móviles: 2 años.

Access: 3 años. Jira: 3 años.

Azure Devops: 3 años. Testlink: 2 años

Mantis: 2 años. Zendesk: 2 años ITIL 4: 2 años

Conocimiento básico en:

SOAP UI: 3 años. POSTMAN: 3 años. PostgreSQL: 1 año. ORACLE PL/SQL: 2 años. SQL Server: 5 años.

SQL: 7 años. JAVA: 1 año. Power BI: 2 años.

Construcción ETL'S: 6 meses.

Auditorías Internas en normas ISO 9001, 14001, 45001,

18001, 27001: 2 años. Gestión del Riesgo: 1 año. Continuidad del Negocio: 1 año. Seguridad de la información: 1 año.

Weblogic: 9 meses AWS: 6 meses. UPF: 6 meses. Digibee: 6 meses.

IDIOMAS



Español Nativo

